

许智远

15378192350 | 77676042@qq.com | 男 | 1987/12 成都 | 正在找工作 | 10年以上工作经验 | 求职意向: web前端 | 期望薪资: 15-20K

工作经历

北京思源时代科技有限公司 全栈

2015/03 - 2020/03

近两年转为纯前端,负责部门前端技术栈的摸索及搭建。

成都赛零信息技术开发有限公司 全栈

2009/04 - 2015/02

内容: 独立完成公司相关项目需要的软件支撑, CS/BS皆有。

如数据接收软件、网站、信息管理平台等。

熟练使用C#语言,能独立开发WinForm、WEB、WPF等应用程序,熟练使用委托,接口,反射等;

熟练使用js, ajax及相关框,熟练使用div+css对网站进行布局,了解浏览器差异,了解兼容各种浏览器的技术。

熟练使用SQL,能编写较为复杂的存储过程,触发器等,熟练使用Linq。

了解Photoshop等图像平面处理软件的使用

教育经历

成都信息工程学院 本科 计算机科学与技术

2012-2015

电子科技大学成都学院 大专 计算机应用

2006-2009

自我评价

熟练掌握HTML/CSS/JS/TS,对原生js底层有一定了解,熟悉react/redux/redux-saga,能够独立编写模块及复杂功能。熟悉webpack/babel/eslint,基于docker的打包/开发环境搭建及相关配置。有.net/asp.net/winform等相关后端工作经验。能够更好的协调前后端数据交互和给予架构方面的建议。



项目经历

可视化动态表单引擎 前端

2018/03 - 2020/03

内容: 基于React/Redux/Redux-Saga/Ant Design 实现的动态表单设计器,可实现复杂表单的无代码实现,支持如数据联动(支持第三方接入),公式计算,动态校验等高级功能,为公司其他项目提供底层技术支撑。

业绩: 前端框架选型及搭建,核心功能(渲染引擎、计算引擎)预研及实现,模块划分,代码规范管理,管理其他前端的日常工作及代码监督。

练琴日记(你的音乐圈小程序版) web前端

2017/04 - 2020/03

内容: 音乐圈功能迁移到小程序, 部分业务调整。

责任描述:

api端: api接口编写

微信端: 小程序页面制作

使用的相关技术/框架: webapi、Ioc、automapper、EF、fa

移动sass平台 前端 2017/03 - 2020/03

内容: 部门内部项目,技术储备为后面公司新平台搭建作为技术选型。

基于Reactis+dva+ant搭建的前端平台。

责任描述:

前端: 技术选型, 表单设计器设计及实现, 基础功能及框架搭建。

使用的相关技术/框架: react16、dva2、ant.design3、codemirror、ractDnd

财务共享中心微信端 2017/02 - 2020/03

内容: 基于移动端表单引擎制作的业务系统。

责任描述:

移动端独立开发

使用的相关技术/框架: frozenUI, jQuery, backbone, knockout

物贸BCP移动端开发 2017/02 - 2017/06

内容: 基于移动端表单引擎制作的业务系统。

微信版本已投入使用,同时制作了小程序版本,尚未投入推广。

责任描述:



前端页面制作。

使用的相关技术/框架: frozenUI, anguraJs1

你的音乐圈2.0 2016/09 - 2017/07

内容: pc端web: 添加部分新功能

微信端: UI重新设计,业务逻辑调整,前端页面全部写。

责任描述:

db设计

api端: api接口编写,微信公众号第三方接口开发。

pc端: 前端页面设计及制作。

微信端: 前端页面设计及制作, h5

播放器制作。

使用的相关技术/框架: webapi、Ioc、automapper、EF、jQuery、bootstrap、angularjs1、frozenUI、zrender、echart、fa。

中国中铁微门户 2016/04 - 2020/03

内容: 中国中铁微信门户管理平台,实现对中国中铁旗下分公司统一入口管理,应用开发,接口对接等功能

责任描述:

db设计

api端: api接口编写,微信公众号第三方接口开发。

pc端: 底层基础功能设计及实现, 前端页面设计及制作。

微信端: 底层基础功能设计及实现, 前端页面设计及制作。

使用的相关技术/框架: webapi、Ioc、automapper、EF、jQuery、bootstrap、angularjs1、amazeUI、echart、fa。

你的音乐圈 (爱问客 1.5) 2015/10 - 2016/07

内容: pc端web: 添加部分新功能

微信端: 因业务逻辑重构, 前端页面重写。

责任描述:

db设计

api端: api接口编写,微信公众号第三方接口开发。



pc端: 底层基础功能设计及实现, 前端页面设计及制作。

微信端: 底层基础功能设计及实现, 前端页面设计及制作。

使用的相关技术/框架: webapi、Ioc、automapper、EF、jQuery、bootstrap、angularjs1、frozenUI。

爱问客 2015/06 - 2015/10

内容: 艺术类培训机构门户系统,包含pc端web,微信端web,实现机构教务管理,包含机构/教师/学生/课程管理、微信公众号功能(官方接口及二次增强)。

责任描述:

db设计

api端: api接口编写,设计通用表单生成接口,微信公众号第三方接口开发。

pc端: 通用表单前端代码设计及实现,底层基础功能设计及实现,前端页面设计及制作。

微信端: 底层基础功能设计及实现, 前端页面设计及制作。

使用的相关技术/框架: webapi、Ioc、automapper、EF、jQuery、bootstrap、angularjs1、frozenUI。

移动端表单引擎 2015/05 - 2020/03

内容: 将公司现有的pc端表单引擎迁移到移动端。

责任描述:

移动端独立开发。

使用的相关技术/框架: frozenUI, jQuery, backbone, knockout

自贡市水资源管理系统 2014/07 - 2015/03

内容: vs2013(开发工具)

asp.net mvc5(软件环境)管理整个自贡市水资源信息平台,包括水资源信息监测与分析、业务申请办理、数据上报等工作

责任描述:

独立开发

使用的相关技术: mvc5、EF、ArcGIS、jQuery、bootstrap、knockout、highcharts

阿坝州中小河流截图管理系统

2013/11 - 2014/04

内容: vs2012(开发工具)

asp.net mvc4(软件环境)接收、管理各水位站点发送的视频截图,并实现远程实时抓拍指令,自动上传。

责任描述:



独立开发

使用的相关技术: mvc4、EF、jQuery、jQueryUI、HighCharts等

四川省水利厅规划计划处网站

2013/07 - 2013/10

内容: c#(开发工具)

asp.net(软件环境)考虑到网站的安全性,前台和后台以及数据库全部都是自己设计制作。

责任描述:

四川省东风渠管理处信息化管理平台 全栈

2013/06 - 2013/12

内容: c#(开发工具)

winform(软件环境)实现远程视频监控、云台控制及自动录像等,水位数据接收入库、流量数据估算等的一个信息监测平台。